【裁判字號】    89,易,803
【裁判日期】    890614
【裁判案由】    傷害等
【裁判全文】
臺灣高雄地方法院刑事判決                          八十九年度易字第八Ｏ三號
    公  訴  人  台灣高雄地方法院檢察署檢察官
    被      告  丙 ○ ○
    選任辯護人  陳 俊 偉
    被      告  乙 ○ ○
                甲○○○
                戊    ○
右列被告等因傷害等案件，經檢察官提起公訴（八十八年度偵字第一七八六二號、八
十八年度偵字第一九Ｏ六Ｏ號），本院判決如左：
    主  文
丙○○以加害生命、身體之事，恐嚇他人，致生危害於安全，處拘役伍拾日，如易科
罰金，以參佰元折算壹日，緩刑貳年。
丙○○被訴傷害部分不受理。
乙○○、甲○○○、戊○均公訴不受理。
    事  實
一、甲○○○、乙○○、戊○為夫妻、翁婿關係，因丙○○懷疑甲○○○之女林素如
    與其夫楊聰明有不正常關係，於民國八十八年五月二十六日凌晨三時十五分許，
    在高雄市○○區○○路二巷三十五號甲○○○住處前，雙方發生互毆衝突後（傷
    害部分業經撤回告訴，詳後述），丙○○仍心有不滿，竟基於恐嚇之故意，於前
    述互毆衝突數日後，撥打電話至前述甲○○○住處，向戊○之妻李淑玲稱：「你
    那垃圾媽就對了，要把他打的更吃力就對了，你全家要讓你死光光。」（均台語
    ）等加害生命、身體之言語，經李淑玲告知甲○○○、乙○○、戊○，使該三人
    心生畏懼，致生危害於安全。
二、案經甲○○○、乙○○、戊○訴由台灣高雄地方法院檢察署檢察官偵查起訴。
    理  由
壹、被告丙○○有罪部分：
   一、右揭事實，業據被告丙○○於審理中坦承不諱，核與告訴人甲○○○、乙○○、戊○於偵查及審理中指訴之情節相符，並有電話錄音帶三捲及譯文二紙
       在卷可資佐證，是被告之自白與事實相符，事證明確，被告犯行應堪認定。
   二、核被告所為，係犯刑法第三百零五條之恐嚇危害安全罪。爰審酌被告與告訴
       人等發生互毆衝突後又對其恐嚇，造成告訴人等精神上之恐懼，惟念及被告
       並無前科，犯後坦承犯行等一切情狀，量處如主文所示之刑，並諭知易科罰
       金之折算標準。又被告前未曾受有期徒刑以上之宣告，此有台灣高雄地方法
       院被告院內索引卡紀錄表一紙在卷可稽，其因一時失慮，偶罹刑典，事後已
       有悔意，經此刑之宣告後，應知警惕而無再犯之虞，本院認以暫不執行為當
       ，爰宣告緩刑二年，以勵自新。
貳、被告丙○○、甲○○○、乙○○、戊○不受理部分：
   一、公訴意旨略以：被告甲○○○、乙○○、戊○為夫妻、翁婿關係，因被告丙○○懷疑被告甲○○○之女林素如與其夫有不正常關係，乃於八十八年五月
       二十六日凌晨三時十五分許，帶同其母丁○○○前往高雄市○○區○○路二
       巷三十五號被告甲○○○住處前理論時，與前來應門之被告乙○○發生爭執
       ，二人竟均基於傷害之故意而互毆，被告甲○○○、戊○見狀，亦共同與被
       告乙○○基於傷害之犯意聯絡，出手毆打被告丙○○及在場之丁○○○，致
       被告丙○○因此受有左前頭皮裂傷長二公分、左眼瞼瘀血、左上臂瘀血四╳
       三公分、左前臂瘀血十╳二公分、左膝瘀血五╳二公分、左小腿瘀血五╳二
       公分、左肩瘀血九╳七公分等傷害，丁○○○因此受有右上臂瘀血三‧五╳
       一‧五公分、十一╳六公分、左前臂瘀血六╳三公分等傷害，被告乙○○因
       此受有左前額裂傷二‧五公分、左顳部裂傷三‧五公分等傷害，因認被告四
       人均犯有刑法第二百七十七條第一項之傷害罪嫌等語。
   二、按告訴乃論之罪，告訴人於第一審辯論終結前得撤回其告訴，又告訴經撤回
       者，應諭知不受理之判決，且不受理判決，得不經言詞辯論為之，刑事訴訟
       法第二百三十八條第一項、第三百零三條第三款、第三百零七條分別定有明
       文。
   三、經查，本件告訴人丙○○、丁○○○告訴被告甲○○○、乙○○、戊○共犯
       傷害，及告訴人乙○○告訴被告丙○○傷害等案件，公訴人認被告四人均係
       犯刑法第二百七十七條第一項之傷害罪，而依同法第二百八十七條前段之規
       定，須告訴乃論，茲告訴人等已於本院審理中分別具狀撤回告訴，此有撤回
       告訴狀二紙在卷可憑，是依前揭法條規定，不經言詞辯論，逕諭知不受理之
       判決。
據上論斷，應依刑事訴訟法第二百九十九條前段、第三百零三條第三款、第三百零七
條，刑法第三百零五條、第四十一條、第七十四條第一款，罰金罰鍰提高標準條例第
一條前段、第二條，判決如主文。
中      華      民      國      八十九      年    六      月    十四    日
                                臺灣高雄地方法院刑事第二庭
                                      法  官  施  柏  宏
右正本證明與原本無異
如不服本判決應於送達後十日內向本院提出上訴狀
                                      書記官  邱  秋  珍
中      華      民      國      八十九      年    六      月    十四    日
附錄本判決論罪科刑之法條：
刑法第三百零五條
以加害生命、身體、自由、名譽、財產之事恐嚇他人，致生危害於安全者，處二年以
下有期徒刑、拘役或三百元以下罰金。


司法院資訊處製作；財團法人民間司法改革基金會備份。
